臺灣高等法院臺南分院刑事判決　　　　　　　　九十一年度上易字第七○七號　Ｃ
　　　上　訴　人
　　　即　被　告　甲　○　○
右上訴人因竊盜案件，不服臺灣臺南地方法院九十一年度易字第三五四號中華民國九
十一年四月二十六日第一審判決（起訴案號：臺灣臺南地方法院檢察署九十一年度偵
字第一一四八六號），提起上訴，本院判決如左：
      主      文
上訴駁回。
      事      實
一、甲○○夥同綽號「阿亮」等姓名年籍不詳之成年男子共計四名，共同意圖為自己
    不法之所有，於民國九十一年一月三十一日九時三十分許，在臺南縣柳營鄉旭山
    村山腳下田園上，欲捕捉飛經上開地點之他人賽鴿，其方式係以竹竿架設尼龍網
    ，尼龍網係竊取賽鴿用之工具，並攜帶塑膠袋內裝石頭四顆，用來丟擲賽鴿，使
    賽鴿受到驚嚇飛低，而利於落網。嗣於同日十時三十五分許，四名共犯中之二人
    在拉補賽鴿之尼龍網，而甲○○與另一名共犯則蹲於尼龍網下準備等賽鴿落網後
    捕捉之，惟於尚無賽鴿落網之際，為賽鴿協會之人員會同警方當場查獲而未遂，
    並扣得被告所有之尼龍網一件及塑膠袋包石頭四顆。
二、案經臺南縣警察局移請臺灣臺南地方法院檢察署檢察官偵查起訴。
      理      由
一、訊據上訴人即被告甲○○固坦承於九十一年一月三十一日九時三十分許，有與綽
    號「阿亮」之成年男子於臺南縣柳營鄉旭山村山腳下田園上，以竹竿架設尼龍網
    方式網抓他人所有之鴿子等情。惟辯稱：警察與賽鴿協會的人前去時，另外二人
    在別處網鴿子云云。經查：
（一）右揭事實，業據被告於警訊時供稱：「（你現因何事被帶到本局、接受訊問筆
      錄？）我因用竹竿架設尼龍網欲竊取飛經該處之賽鴿，被賽鴿協會的人及警方
      人員當場查獲，所以被帶至警局製作調查筆錄。」「（你於何時、在何地？被
      當場查獲？）於九十一年元月三十一日十時三十五分在臺南縣柳營鄉旭山村山
      腳下田園上被當場查獲。」「（警方人員當場在現場查獲何物？）當場查獲尼
      龍網一件及塑膠袋包石頭四個。」「（被查獲之尼龍網一件及塑膠袋包石頭四
      個是何人所有？供何用途？）被查獲之尼龍網一件及塑膠袋包石頭四個是我本
      人所有。尼龍網一件是要竊取賽鴿用的工具，塑膠袋包石頭四個是要丟賽鴿、
      讓賽鴿受到驚嚇，如此賽鴿才會飛低落網用的。」「（你於何時？開始在該地
      利用竹竿架設尼龍網竊取飛經該處之賽鴿？共竊取幾隻賽鴿？）我於今（三十
      一日）早上九十三十分左右在該地（指臺南縣柳營鄉旭山村山腳下田園上）架
      網竊取飛經該處之賽鴿，因賽鴿尚未落網，所以尚未竊得賽鴿。」「（賽鴿協
      會的人及警方人員在現場查獲你時有三名不詳男子逃逸，該三名男子是何人？
      年籍如何？）我不知道、我只知道一名叫「阿亮」的男子，其他的人我不認識
      ，我也不知道他們的年籍。」等語（見警卷九十一年一月三十一日甲○○偵訊
      筆錄），及於本院審理時供稱：「我有與阿亮去網鴿子，阿亮原來就架好網子
      ，我蹲在網下。」等語。核與證人即於當日與賽鴿協會及警方，會同至現場抓
      網鴿者之證人張漢酉於警訊時證稱：「我與賽鴿協會的人在取締架設在田園上
      的尼龍網，於右記時（九十一年一月三十一日十時三十五分）、地（臺南縣柳
      營鄉旭山村山腳下田園上）發現甲○○與另三名不詳男子在拉尼龍網，當場甲
      ○○看到我們後，便立即與另不詳男子逃逸，甲○○於逃逸中被我們抓到，送
      給警方處理。我看到四個人。現場有尼龍網一件及塑膠袋包石頭四個。該四個
      人在拉尼龍網、架網竊鴿，尼龍網一件及塑膠袋包石頭四顆是要抓賽鴿用的。
      」等語（見警卷九十一年一月三十一日張漢酉偵訊筆錄）相符，且有被告用以
      網鴿之尼龍網一件，塑膠袋包石頭四個扣案可資佐證，足認被告之自白於事實
      相符，自可認定被告有以架設尼龍網之方式，著手竊取他人賽鴿之行為，惟於
      尚無賽鴿入網亦即竊盜行為已實行而不遂之際，即被查獲。
（二）被告雖辯稱警察與賽鴿協會的人前去時，另外二人在別處網鴿子云云。惟被告
      於警訊時供稱：「（你與何人共同在該處利用竹竿架設尼龍網竊取飛經該處之
      賽鴿？）共有四個人共同架網竊取賽鴿、但其他三人我不知道姓名。」等語（
      見警卷九十一年一月三十一日甲○○偵訊筆錄），且證人張漢酉於原審調查時
      亦證稱：「我到現場看到四個人站在網子下面，有二人在拉網子，另兩個蹲在
      網子下面準備等鴿子落網時抓鴿子：：。」等語（見原審卷第二一頁），證人
      即前往現場查獲本案之警員張福南於原審證稱：「我到現場時，他們四人分二
      邊正在跑走，他們四人都是從網下跑出來。：：」等語（見原審卷第二三頁）
      。足見被告確係結夥未被查獲之綽號「阿亮」之成年男子及另二名不詳姓名成
      年男子，一同前往案發地竊取賽鴿，被告於本院審理時翻異其詞，辯稱另二人
      於別處網鴿子，顯係為脫免結夥三人以上共同竊盜之加重竊盜罪之罪責，殊無
      可採。被告與綽號「阿亮」等三名成年男子，共同竊取賽鴿之行為，自符合為
      竊盜行為而有結夥三人以上犯之的加重竊盜情節。
（三）證人張漢酉於原審調查時雖證稱：「我到現場時看到四個人站在網子下方，：
      ：他們四人一看見我，就分二邊跑，我們就開始追，追到大水溝時沒有辦法過
      去，我再跑回來，剛好有一農夫騎車經過，我就請農夫載我繞過去追，我擋住
      二個，另外一人跑掉，只抓到被告，後來警察張福南開車到時，我就把被告交
      給警察。」等語（見原審卷第二一頁），惟被告在本院審理時供稱：「（張漢
      酉是借農民的機車還是讓農民載？）他自己來追我。」，證人即查獲警員張福
      南於原審調查時亦證稱：「：：證人漢當天是因有借機車，才能抓到被告，：
      ：是證人漢抓到的，我們隨後趕到，當天有十幾人隨後都一起趕到。」（見原
      審卷第二三頁）等語，是以張漢酉於案發當日追捕為現行犯之上訴人的時候，
      應係向農夫借機車，再騎乘該機車追捕被告，嗣並逮捕被告後再交由隨後趕到
      之警員。其於原審所供由農夫以機車載其追逐被告乙節，應係誤記，併予明
      。
（四）被告雖於原審調查時辯稱其被賽鴿協會之人毆打，然證人張漢酉於原審調查時
      證稱：在現場時賽鴿協會之人士並未毆打被告等語（見原審卷第二一頁）；且
      證人張福南警員於原審調查時亦證稱：其那天開車，沒有辦法走小路，是證人
      張漢酉借機車抓到被告，其與其他人隨後趕到，其抓到被告後先帶被告回取締
      地方拍照，途中其與另一名警員一直抓著被告，沒有看到其他人毆打被告等語
      （見原審卷第二三頁）；參以被告於臺灣臺南地檢署內勤檢察官初訊時，在無
      外力介入之情形下，被告回答警訊實在（見偵查卷第七頁反面），嗣於九十一
      年二月二十五日第二次偵訊時始供稱於製作警訊筆錄前曾遭不詳姓名年籍之人
      士毆打云云（見偵查卷第一二頁反面），惟被告接受檢察官初訊時並未提及此
      事，如此重大而影響其權利之事，又係當日所發生，記憶猶新，其未在檢察官
      初訊時表明，實有可疑；足見被告辯稱被其他人毆打云云，尚難採信為真實。
（五）被告雖於本院審理時，供稱：「（網、石頭是誰的？）網子是我的，石頭不知
      道是誰的。」云云，惟被告於警訊時已自承被查獲之尼龍網一件及塑膠袋包石
      頭四個為其所有等語（見警卷九十一年一月三十一日甲○○偵訊筆錄），被告
      既未抗辯於警訊中有遭警方以不正方法訊問，依案重初供之理，應以警訊時被
      告所言尼龍網一件與四個塑膠袋包石頭皆為其所有為可採，是被告於本院審理
      辯稱僅尼龍網一件為其所有而該塑膠袋包石頭四個並非其所有，不足採信。
（六）綜上所述，被告確有與綽號「阿亮」等四名成年男子竊取賽鴿未遂，被告所辯
      ，無非卸責之詞，不足採信，事證明確，被告犯行堪以認定。
二、核被告所為，係犯刑法第三百二十一條第二項、第一項第四款之加重竊盜未遂罪
    。被告與綽號「阿亮」等三名成年男子間，有犯意聯絡及行為分擔，皆為共同正
    犯。又被告著手於竊盜行為之實施而未遂，爰依刑法第二十六條之規定，減輕其
    刑。
三、原審以被告罪證明確，適用刑法第二十八條、第三百二十一條第二項、第一項第
    四款、第二十六條前段、第四十一條第一項前段、第三十八條第一項第二款，罰
    金罰鍰提高標準條例第一條前段、第二條之規定，並審酌被告不思正途，隨意竊
    取他人財物，毫無他人所有物之概念及犯罪後態度等一切情狀，判處被告有期徒
    刑六月，如易科罰金，以三百元折算一日，並認扣案之尼龍網一件、塑膠袋包石
    頭四個係被告所有，供被告等四人犯罪所用之物，均依法宣告沒收，認事用法並
    無違誤，量刑及沒收之諭知亦均妥適。上訴人之上訴稱其家庭困難要扶養孩子，
    身體也有病云云，為無理由，應予駁回。
據上論結，應依刑事訴訟法第三百六十八條，判決如主文。
本案經檢察官劉得鉦到庭執行職務。
中    華    民    國      九十一      年      七      月      二十五    日
                                  臺灣高等法院臺南分院刑事第二庭
                                      審判長法官  游    明    仁
                                            法官  林    永    茂
                                            法官  陳    清    溪
右正本證明與原本無異。
不得上訴。
                                      法院書記官  趙    玲    瓏
中    華    民    國      九十一      年      七      月     二十六     日
附錄法條：
刑法第三百二十一條
犯竊盜罪而有左列情形之一者，處六月以上、五年以下有期徒刑：
一  於夜間侵入住宅或有人居住之建築物、船艦或隱匿其內而犯之者。
二  毀越門扇、牆垣或其他安全設備而犯之者。
三  攜帶兇器而犯之者。
四  結夥三人以上而犯之者。
五  乘火災、水災或其他災害之際而犯之者。
六  在車站或埠頭而犯之者。
前項之未遂犯罰之。
